【裁判字號】    98,交易,266
【裁判日期】    980527
【裁判案由】    公共危險
【裁判全文】
臺灣板橋地方法院刑事判決             98年度交易字第266號
公  訴  人  臺灣板橋地方法院檢察署檢察官
被      告  甲○○
上列被告因公共危險案件，經檢察官提起公訴（九十八年度毒偵
字第一０八０二號），被告於本院準備程序進行中，就被訴事實
為有罪之陳述，經本院告知簡式審判程序意旨，並聽取公訴人及
被告之意見後，本院裁定依簡式審判程序審理，並判決如下：
    主  文
甲○○服用酒類，不能安全駕駛動力交通工具而駕駛，累犯，處
有期徒刑陸月，如易科罰金，以新臺幣壹仟元折算壹日。
    事  實
一、甲○○前於民國九十四年間因公共危險案件，經臺灣士林地
    方法院以九十四年度交簡字第一七０號判處有期徒刑三月確
    定，於九十五年四月二十七日執行完畢，於九十七年間復因
    公共危險案件，經本院以九十七年度交簡字第一二九七號判
    處有期徒刑五月確定，於九十七年十二月十五日執行完畢。
    詎仍不知悔悟，竟於九十八年四月八日下午二時許起至同日
    下午三時三十分許止，在臺北縣三重市○○路某友人住處內
    飲用啤酒及黃酒等酒類後，明知已因服用酒類，已達不能安
    全駕駛動力交通工具程度，卻仍於同日下午三時三十分後之
    某時許，騎乘車號CTK-320 號重型機車，由上址欲返回其位
    在臺北市士林區○○○路○段一三七巷二號住處，嗣於同日
    下午五時五十分許，行經臺北縣三重市○○○街一二八巷與
    龍濱路口，為警攔檢，並以酒精測試器檢測其呼氣酒精濃度
    ，測得甲○○之呼氣所含酒精濃度達每公升一點一二毫克，
    始查悉上情。
二、案經臺北縣政府警察局三重分局報告臺灣板橋地方法院檢察
    署檢察官偵查起訴。
    理  由
壹、程序事項：
    被告甲○○所犯係死刑、無期徒刑或最輕本刑為三年以上有
    期徒刑以外之罪，亦非屬高等法院管轄第一審之案件，其於
    準備程序中就被訴事實為有罪之陳述，經本院告知簡式審判
    程序之旨，並聽取公訴人及被告之意見後，經本院認為適宜
    ，乃依刑事訴訟法第二百七十三條之一第一項規定，裁定進
    行簡式審判程序，先予敘明。
貳、實體事項：
一、上揭犯罪事實，業據被告於本院審理中坦承不諱，復有臺北
    縣政府警察局三重分局當事人酒精測定紀錄表、汽機車駕駛
    人酒後生理協調平衡檢測紀錄表、刑法第一百八十五條之三
    測試觀察紀錄表報告書、臺北縣政府警察局舉發違反道路交
    通管理事件通知單、值勤員警所出具之職務報告等各一份在
    卷可參。另按刑法第一百八十五條之三規定所謂「不能安全
    駕駛」，係抽象危險犯，並不以發生具體危險為必要，對於
    呼氣酒精濃度已達每公升零點五五毫克（0.55MG/L）以上，
    肇事率為一般正常人之十倍，認為已達不能安全駕車之標準
    ，此業經法務部八十八年五月十八日以法88檢字第001669號
    函告週知，應為絕對不能安全駕駛動力交通工具。復就醫學
    文獻所知，酒精對人體造成之影響，於呼氣時酒精濃度達每
    公升零點二五毫克（約合體內血液中酒精濃度50MG/DL 或0.
    05％）即會輕度中毒，造成輕度協調功能降低；呼氣酒精濃
    度達每公升零點五毫克時（約合體內血液中酒精濃度100MG/
    DL或0.1 ％）屬輕到中度中毒症狀，出現反應較慢、感覺減
    低、影響駕駛之狀況；呼氣酒精濃度達每公升零點七五毫克
    時（約合體內血液中酒精濃度150MG/DL或0.15％）屬輕到中
    度中毒症狀，出現思考改變、個性行為改變之狀況；呼氣酒
    精濃度達每公升一毫克時（約合體內血液中酒精濃度200MG/
    DL或0.2 ％），屬中度到重度中毒症狀，出現步態不穩、噁
    心嘔吐、精神混惑不清晰之狀況；呼氣酒精濃度達每公升一
    點五毫克時（約合體內血液中酒精濃度300MG/DL或0.3 ％）
    屬中到重度中毒症狀，出現說話不清楚、感覺喪失、視力模
    糊之狀況；又飲酒後一小時許，其體內血液酒精濃度可達最
    高，飲酒一小時後其體內之酒精濃度隨即消減，此亦分別有
    行政院國軍退除役官兵輔導委員會臺北榮民總醫院八十八年
    八月五日（88）北總內字第26868 號函文、八十八年十月二
    十六日（88）院賓文廉字第13407 號臺灣高等法院函中臺北
    醫學院附設醫院精神科主任蔡尚穎「酒精對人體生理與行為
    之影響」一文可據。是本件觀之被告係於九十八年四月八日
    下午二時許起至下午三時三十分許止飲用酒類，又係於同日
    晚間六時三分許即至少逾其飲酒後二小時三十三分以上，始
    經警以酒精測試器檢測其呼氣酒精濃度，此有臺北縣政府警
    察局三重分局道路交通事故當事人酒精測定紀錄表所附之呼
    氣所含酒精濃度檢測單一份在卷可參，依前開說明，其體內
    血液中酒精濃度含量及呼氣酒精濃度含量本應隨之消減，卻
    仍測得其呼氣酒精濃度仍達每公升一點一二毫克，是綜合前
    述相關證據及說明，已足認被告於本件案發當時係因飲酒影
    響而達不能安全駕駛之情狀。綜上所述，足認被告之自白核
    與事實相符，應可採為論罪科刑之依據。從而，本件事證已
    臻明確，被告之犯行洵堪認定，應予依法論科。
二、核被告所為，係犯刑法第一百八十五條之三服用酒類不能安
    全駕駛動力交通工具而駕駛罪。又被告前因公共危險案件，
    經本院以九十七年度交簡字第一二九七號判處有期徒刑五月
    確定，於九十七年十二月十五日執行完畢，此有臺灣高等法
    院被告前案紀錄表一份附卷可參，其前受有期徒刑之執行完
    畢，五年以內故意再犯本件最重本刑為有期徒刑以上之罪，
    為累犯，應依刑法第四十七條第一項規定，加重其刑。爰審
    酌酒精成分對人之意識能力具有不良影響，超量飲酒後會導
    致對週遭事務之辨識及反應能力較平常狀況薄弱，被告前已
    有數次酒後駕車前科，竟不知悔悟，於本件仍飲用酒類達不
    能安全駕駛之程度而駕車於道路上行駛，對一般往來之人車
    均生高度危險性，行為實有可罰，惟念其犯後於本院審理中
    已能坦承犯行，態度尚佳，以及被告於本件雖因酒醉駕車，
    但尚無造成實質道路交通事故以致他人受有損害，以及犯罪
    之動機係因友人強加勸酒，而非個人酗酒狂飲等一切情狀，
    量處如主文所示之刑，並諭知易科罰金之折算標準，以資懲
    儆。至公訴意旨雖以：請審酌現今社會酒後駕車所衍生之交
    通事故或悲劇層出不窮，被告已有二次酒後駕車前科，有臺
    灣板橋地方法院檢察署刑案資料查註紀錄表一份可參，其對
    於酒後駕車所致本身、道路安全及社會利益產生之風險置於
    不顧，屢次再犯，現又因酒後駕車為警查獲，顯仍未有悔過
    之意，顯然單純罰金刑或短期刑已不足以生教化功能或使被
    告知所警惕，而對被告從重求處有期徒刑八月等語，惟本院
    審酌刑法第五十七條之相關刑罰裁量要素而量處如主文所示
    之刑，已如前述，且本罪之法定刑度範圍為：「處一年以下
    有期徒刑、拘役或科或併科十五萬元以下罰金」，是本院量
    處如主文所示之刑，相較於本件法定刑度，已屬中度以上量
    刑，當足以使被告心生警惕而收懲戒之效，是認公訴人此部
    分求刑，稍嫌過重，併予指明。
據上論斷，應依刑事訴訟法第二百七十三條之一第一項、第二百
九十九條第一項前段，刑法第一百八十五條之三、第四十七條第
一項、第四十一條第一項前段，刑法施行法第一條之一，判決如
主文。
本案經檢察官蘇振文到庭執行職務。
中    華    民    國    98    年    5     月    27    日
                  交通法庭    法  官  林家賢
上正本證明與原本無異。
如不服本判決，應於判決送達後十日內，向本院提出上訴書狀，
並應敘述具體理由；其未敘述上訴理由者，應於上訴期間屆滿後
二十日內向本院補提理由書（均須按他造當事人之人數附繕本）
「切勿逕送上級法院」。
                                書記官  林政良
中    華    民    國    98    年    5     月    27    日
附錄本判決論罪科刑法條：
刑法第一百八十五條之三：
服用毒品、麻醉藥品、酒類或其他相類之物，不能安全駕駛動力
交通工具而駕駛者，處一年以下有期徒刑、拘役或科或併科十五
萬元以下罰金。


司法院資訊處製作；財團法人民間司法改革基金會備份。
